# 关于同一控制下的合并恢复子公司留存收益产生的资本公积的问题

提问人：大头爸爸 时间：2015-07-01 14:31:23
另外，陈老师，现在同时报送 2014 、 2013 的合并报告，追溯调整应将子公司（假设A公司只有B一个子公司)的资产负债等并入，这样并入的净资产增加合并的资本公积，这个资本公积在股东权益变动表中如何列示呢？假设B在 2010 年就已成立，且由C控制。这样2013 年的股东权益变动表，因此增加的资本公积填到上年期末余额（第一行），还是填到上年期末余额和本年期初余额中间的一行“同一控制下合并”这一行？ 2014 年又该如何填呢？谢谢

回答人：chenyiwei
合并报表层面并不是将并入的被合并方净资产全部增加资本公积，而是按其来源分别并入对应项目（除了被合并方股本并入资本公积以外）。 2013 年年初反映同一控制下影响，以后年度正常合并，按调整后数据直接列报即可。

提问人：大头爸爸 时间：2015-07-01 11:56:56
陈老师及各位老师，假设A和B同受C控制，且持续多年， 2015 年 3 月 31 日A收购B ,构成同一控制下的合并，A资本公积 50 万（全部为资本溢价），B实收资本 10 万，资本公积 6 万（为其他资本公积,系接受原控制人C捐赠产生），未分配利润-6万，净资产合计 10 万，支付合并对价 10 万。这样，编制合并抵消分录，借实收资本 10 借资本公积 6 借未分配利润 -6 贷长期股权投资 10 同时借：未分配利润 6 贷资本公积 6 。最终资本公积合并数是 56 万，但是这 56 万的明细项目是什么呢。是 56 万全部为资本溢价，还是 50 万资本溢价（母公司）和 6 万其他资本公积。认为 56 万全部为资本溢价的，是因为觉得子公司的 6 万已经和长期股权投资抵销了。认为有 6 万还是其他资本公积的，是因为按准则，同一控制下的合并，应视同合并形成后的报告主体一直存续下来，这样这个接受捐赠也是一直存在的，也就是合并时还隐含一个明细调整 借资本公积-资本溢价 贷资本公积-其他资本公积 6 万。哪个理解更为合理呢，谢谢

回答人：chenyiwei
接受股东捐赠，从经济实质上分析属于权益性交易的，其所计入的资本公积明细科目也同样是“资本溢价或股本溢价”。所以此处的 56万元资本公积的明细全部为“资本溢价或股本溢价”。

提问人：大头爸爸 时间：2015-07-02 09:12:33
陈老师，你好。如果子公司 6 万原记的就是其他资本公积，那合并后的 56 万，又如何明细分类呢。如果子公司原来有其他综合收益或者专项储备，合并后是否应恢复，谢谢。

回答人：chenyiwei
因为这 6 万元最初来源于股东捐赠，因此子公司自身账面上就应当计入股本溢价。建议审计调整。子公司原有的其他综合收益和专项储备中按比例计算归属于母公司的部分应当恢复。

提问人：大头爸爸 时间：2015-07-03 11:51:35
你好，陈老师，我的意思是假设 6 万不是捐赠，就是一个其他资本公积，是否需要恢复。同时另外一个问题，如果 6 万是捐赠，也都计入资本溢价了，合并时资本公积 56 万，如果需要注释这 56 万，那么这 6 万是作为合并产生的还是注释为接受捐赠产生呢。谢谢

回答人：chenyiwei
1 、如果明确是其他资本公积或其他综合收益，则应参照留存收益进行恢复处理。 2 、合并报表层面，应按最初来源注释为接受股东捐赠产生。